【裁判字號】    97,上訴,1034
【裁判日期】    970513
【裁判案由】    毒品危害防制條例
【裁判全文】
臺灣高等法院刑事判決                97年度上訴字第1034號
上  訴  人
即  被  告  甲○○
上列上訴人因毒品危害防制條例案件，不服臺灣板橋地方法院九
十六年度訴字第四二七八號，中華民國九十六年十二月十八日第
一審判決（起訴案號：臺灣板橋地方法院檢察署九十六年度毒偵
字第四七五一號），提起上訴，本院判決如下：
    主  文
上訴駁回。
    犯罪事實
甲○○基於施用第一級毒品海洛因之犯意，於九十六年六月十八
日十八時許，在臺北縣樹林市○○街八十三巷四號住處，以海洛
因摻水後用針筒靜脈注射之方式，施用第一級毒品海洛因一次。
嗣於同年月二十日十六時許，經警在臺北縣樹林市○○街○段五
十七巷口查獲，並扣得如附表所示之物品。
    理  由
甲、程序部分：
  壹、按判決書應分別記載裁判之主文與理由；有罪之判決書並
      應記載「犯罪事實」，且得與理由合併記載，為九十三年
      六月二十三日修正之刑事訴訟法第三百零八條所明定，參
      諸其立法理由為：刑事有罪判決所應記載之事實應係賦予
      法律評價而經取捨並「符合犯罪構成要件」之具體社會事
      實，爰參考日本刑事訴訟法第三百三十五條第一項之立法
      例，將原條文後段所定「並應記載事實」修正為「並應記
      載犯罪事實」，以臻明確。
      按關於非屬犯罪構成要件之犯罪細節，並不屬於有罪判決
      書必要記載之事項，自亦非判決理由所應敘述之範圍（最
      高法院九十四年台上字第六三三八號判決參照）；次按，
      有罪判決書應記載之「犯罪事實」，應係指符合犯罪構成
      要件之具體社會事實，如被告犯罪之時間、地點、手段以
      及其他該當於犯罪構成要件而足資認定既判力範圍之具體
      社會事實；至於構成要件以外之其他適用法律事實，例如
      ：刑罰之加重或減輕事由，可無須在「犯罪事實」欄中記
      載，僅於理由內依刑事訴訟法第三百十條第四款記載其理
      由即足（最高法院九十四年台非第一五二號判決參照），
      合先敘明。
  貳、證據能力認定（參見乙、壹所列證據清單）：
    一、本件證據一被告之供述，被告並未主張無證據能力；另
        證據二至證據十除證據四外，符合刑事訴訟法第一百五
        十九條之四之傳聞法則之例外規定，而均得作為本件之
        證據。
    二、證據四、證據十一被告並未於本院言詞辯論終結前表示
        無證據能力，復查其取得過程無何明顯瑕疵，而應可作
        為本件之證據。
乙、認定犯罪構成要件事實所憑之證據及其認定之理由：
  壹、證據清單：
      證據一：被告甲○○供述（警詢、偵訊、原審、本院）。
      證據二：自願受搜索同意書。
      證據三：搜索扣押筆錄。
      證據四：查獲照片。
      證據五：臺灣檢驗科技股份有限公司濫用藥物尿液檢驗報
              告。
      證據六：板橋地檢署九十四年度毒偵字第三一二八號起訴
              書。
      證據七：法務部全國檢察官線上查詢刑案人犯在監所最新
              資料報表。
      證據八：全國刑案資料查註表。
      證據九：本院被告前案紀錄表。
      證據十：臺灣檢驗科技股份有限公司濫用藥物檢驗報告。
      證據十一：扣案之海洛因、裝有海洛因之空袋、海洛因提
                撥器、注射針筒、海洛因殘渣袋。
  貳、認定之理由：
  一、前開犯罪事實，業據被告甲○○於本院審理中坦承不諱，
      且其為警查獲時所採集之尿液，經送台灣檢驗科技股份有
      限公司檢驗結果，確呈鴉片類陽性反應，有該公司九十六
      年七月四日濫用藥物尿液檢驗報告在卷足稽，足證被告之
      前開自白核與事實相符，扣案如附表編號一所示之白色粉
      末，經檢驗結果，確為海洛因，驗餘淨重零點六三公克，
      此有臺灣檢驗科技股份有限公司九十六年七月四日濫用藥
      物檢驗報告一份，亦堪佐證。
  二、被告前於八十九年間因施用毒品案件，經觀察勒戒後認有
      繼續施用毒品之傾向，而再依原審法院裁定入戒治處所接
      受強制戒治，經歷停止戒治及撤銷停止戒治再度入所戒治
      後，至九十一年二月二十五日始強制戒治執行完畢釋放出
      所，並經臺灣士林地方法院檢察署檢察官於九十一年四月
      十日以九十一年度戒毒偵字第三六號為不起訴處分確定，
      又於九十四年間因施用毒品、搶奪、洗錢防制法等案件，
      經先後判處有期徒刑九月，一年十月、六月，經定其應執
      行刑為有期徒刑二年十一月，於九十六年四月十九日假釋
      出監，有本院被告前案紀錄表一份在卷可憑。
  三、本件事證業臻明確，是被告施用第一級毒品海洛因之犯行
      ，洵足認定，應依法論科。
丙、適用法律：
  一、核被告甲○○所為，係犯毒品危害防制條例第十條第一項
      施用第一級毒品之罪。
  二、吸收關係：被告因其施用行為，而持有第一級毒品安非他
      命之持有行為，其持有之低度行為應為施用之高度行為所
      吸收，不另論罪。
  三、累犯：查被告曾於民國八十九年間因施用毒品案件，經觀
      察勒戒後認有繼續施用毒品之傾向，而再依臺灣板橋地方
      法院裁定入戒治處所接受強制戒治，經歷停止戒治及撤銷
      停止戒治再度入所戒治後，至九十一年二月二十五日始強
      制戒治執行完畢釋放出所，並經臺灣士林地方法院檢察署
      檢察官於九十一年四月十日以九十一年度戒毒偵字第三六
      號為不起訴處分確定。又於九十一年間因搶奪案件，經同
      院判處有期徒刑一年二月確定，於九十三年二月二十一日
      假釋期滿且未經撤銷，其前開刑期視為已執行完畢（此於
      本案已構成累犯）。又於九十四年間因施用毒品、搶奪、
      洗錢防制法等案件，經先後判處有期徒刑九月，一年十月
      、六月，經定其應執行刑為有期徒刑二年十一月，於九十
      六年四月十九日假釋出監，此有臺灣板橋地方法院檢察署
      刑案資料查註紀錄表及本院被告全國前案紀錄表在卷可稽
      ，其於五年以內再犯本件有期徒刑以上刑之罪，為累犯，
      依刑法第四十七之規定應加重其刑。
丁、維持原判決及駁回上訴之理由：
  一、查原審認被告罪證明確，適用刑事訴訟法第二百七十三條
      之一第一項、第二百九十九條第一項前段，毒品危害防制
      條例第十條第一項（按原審誤載為第十一條，應予更正）
      、第十八條第一項前段，刑法第十一條前段、第四十七條
      、第三十八條第一項第二款，並審酌被告之素行、犯罪之
      動機、目的、手段，智識程度、施用毒品祗係戕害其自己
      身心，並無加害他人，兼衡本件施用毒品之次數僅一次，
      犯罪後業已坦承犯行，態度良好等一切情狀，量處有期徒
      刑十月，扣案如附表所示之物，其中編號一所示部分，為
      查獲之煙毒，不問是否屬於犯人所有，應依毒品危害防制
      條例第十八條第一項之規定宣告沒收銷燬；至其餘物品，
      均係被告所有供其施用第一級毒品所用之物，依法宣告沒
      收，經核認事用法，並無違誤，量刑亦屬妥當，應予維持
      。
  二、上訴人即被告以犯罪事實業經其坦承不諱，認原審判決量
      刑過重為理由提起上訴，惟上訴人執此認原審判決量刑過
      重尚無理由，其上訴應予駁回。
據上論斷，應依刑事訴訟法第三百六十八條，判決如主文。
本案經檢察官姜貴昌到庭執行職務。
中    華    民    國    97    年     5    月    13    日
                  刑事第十八庭  審判長法  官  吳鴻章
                                      法  官  段景榕
                                      法  官  陳健順
以上正本證明與原本無異。
如不服本判決，應於收受送達後十日內向本院提出上訴書狀，其
未敘述上訴之理由者並得於提起上訴後十日內向本院補提理由書
（均須按他造當事人之人數附繕本）。
                                      書記官  朱家惠
中    華    民    國    97    年    5     月    13    日
附錄論罪法條：
毒品危害防制條例第10條第1項
施用第一級毒品者，處 6 月以上 5 年以下有期徒刑。
施用第二級毒品者，處 3 年以下有期徒刑。
附表：
┌───┬────────────┬────┬──────────┐
│ 編號 │       證物名稱         │  數量  │  備註              │
├───┼────────────┼────┼──────────┤
│  一  │ 海洛因                 │驗餘淨重│第一級毒品          │
│      │                        │0.63公克│1小包               │
├───┼────────────┼────┼──────────┤
│  二  │ 裝有海洛因之空袋       │1個     │係包裝毒品所用，以防│
│      │                        │        │其潮濕所用          │
├───┼────────────┼────┼──────────┤
│  三  │ 海洛因提撥器           │ 1支    │ 供施用毒品所用之物 │
├───┼────────────┼────┼──────────┤
│  四  │ 注射針筒               │ 1支    │ 已使用過           │
├───┼────────────┼────┼──────────┤
│  五  │ 海洛因殘渣袋           │ 3個    │ 已使用過           │
└───┴────────────┴────┴──────────┘


司法院資訊處製作；財團法人民間司法改革基金會備份。
